臺灣高等法院臺中分院刑事判決
110年度交上易字第458號
上  訴  人  臺灣臺中地方檢察署檢察官
被      告  紀信瑋
上列上訴人因公共危險案件，不服臺灣臺中地方法院110年度交
易字第243號中華民國110年3月23日第一審判決（起訴案號：臺
灣臺中地方檢察署110年度偵字第1771號），提起上訴，本院判
決如下：
    主  文
原判決撤銷。
紀信瑋駕駛動力交通工具而吐氣所含酒精濃度達每公升零點二五
毫克以上，累犯，處有期徒刑玖月。 
    犯罪事實
一、紀信瑋前於民國93年間因酒後駕車公共危險案件，經臺灣臺
    中地方法院以93年度沙交簡字第181號判處拘役45日確定，
    並經易科罰金執行完畢；又於97年間因酒後駕車公共危險案
    件，經臺灣臺中地方法院以97年度沙交簡字第303號判處拘
    役55日確定，經入監執行完畢；復於102年間因酒後駕車公
    共危險案件，經臺灣臺中地方法院以102年度交簡字第54號
    判處有期徒刑3月確定，經入監執行完畢；繼於104年間因酒
    後駕車公共危險案件，經臺灣臺中地方法院以104年度審交
    簡字第1586號判處有期徒刑6月，併科罰金新臺幣4萬元確定
    ，經入監執行完畢；再於106年間因酒後駕車公共危險案件
    ，經臺灣臺中地方法院以106年度交易字第1866號判處有期
    徒刑8月確定，入監執行後於107年10月9日執行完畢。詎仍
    未思悔悟，於109年12月12日21時30分許起至同日22時許止
    ，在臺南市新市區臺南科學園區某處飲用高粱酒後，搭乘火
    車返回臺中市大甲區住處休息，不顧其注意力及操控力可能
    因酒精作用之影響而降低，致危及大眾行車之安全，然未待
    酒精消退，於翌日即109年12月13日中午，騎乘車牌號碼000
    -0000號普通重型機車外出購物，於109年12月13日13時29分
    許，騎乘前揭機車欲返回住處而行經臺中市○○區○○路000○0
    號前，因行車搖擺不定為警攔查，經警發現其身上酒氣濃厚
    ，遂對其施以吐氣酒精濃度測試，於同日13時34分許，測得
    其吐氣所含酒精濃度值為每公升0.99毫克，而查悉上情。
二、案經臺中市政府警察局大甲分局報告臺灣臺中地方檢察署檢
    察官偵查起訴。
　　理    由
一、程序部分：　　 
　㈠被告於第二審經合法傳喚，無正當之理由不到庭者，得不待
    其陳述，逕行判決，刑事訴訟法第371條定有明文。被告經
    本院合法傳喚，無正當理由未到庭，本院爰不待其陳述，而
    為一造辯論判決，合先敘明。
　㈡證據能力：
　⒈按被告以外之人於審判外之陳述，雖不符刑事訴訟法第159
    條之1至第159條之4之規定，而經當事人於審判程序同意作
    為證據，法院審酌該言詞陳述或書面陳述作成時之情況，認
    為適當者，亦得為證據；當事人、代理人或辯護人於法院調
    查證據時，知有刑事訴訟法第159條第1項不得為證據之情形
    ，而未於言詞辯論終結前聲明異議者，視為有前項之同意，
    刑事訴訟法第159條之5定有明文。經查，本判決所引用被告
    以外之人於審判外之陳述，檢察官於本院準備程序及審理中
    均主張有證據能力；被告於本院準備程序中表示就證據能力
    沒有意見，復未於審理中到庭，迄至言詞辯論終結前均未異
    議，經本院審酌結果，認依上開證據資料製作時之情況，尚
    無違法不當及證明力明顯過低之瑕疵，認以之作為證據應屬
    適當，上開證據資料均有證據能力。
  ⒉本件判決以下所引用之非供述證據，均與本案事實具有關聯
    性，且查無事證足認係實施刑事訴訟程序公務員違背法定程
    序所取得，亦無顯不可信之情況，且各該證據均經本院於審
    判期日依法進行證據之調查，上開證據資料均有證據能力。
二、認定事實所憑之證據及理由：
　　訊據被告紀信瑋（下稱被告）就上開事實於警詢時、偵查中
    及原審審理中暨本院準備程序時坦承不諱，並有臺中市政府
    警察局大甲分局大甲派出所警員於109年12月13日製作之職
    務報告書、臺中市政府警察局道路交通事故當事人酒精測定
    紀錄表、財團法人工業技術研究院呼氣酒精測試器檢定合格
    證書、臺中市政府警察局舉發違反道路交通管理事件通知單
    、臺中市政府警察局執行交通違規移置保管車輛收據、被告
    紀信瑋之普通重型機車駕駛執照資料、車牌號碼000-0000號
    普通重型機車車籍資料各1份在卷可參。被告自白當與事實
    相符，應堪採信。本件事證明確，被告犯行堪以認定，應予
    依法論科。 
三、論罪：
  ㈠核被告所為，係犯刑法第185條之3第1項第1款之駕駛動力交
    通工具而吐氣所含酒精濃度達每公升零點二五毫克以上罪。
  ㈡被告前於106年間，因酒後駕車之公共危險案件，經臺灣臺中
    地方法院以106年度交易字第1866號判處有期徒刑8月確定，
    於107年10月9日執行完畢，此有臺灣高等法院被告前案紀錄
    表1份附卷可憑。其於有期徒刑執行完畢後5年內，再因故意
    犯本案有期徒刑以上之罪，為累犯。依司法院大法官釋字第
    775號解釋意旨，審酌被告前案與本案所犯之罪，罪名、法
    益種類及罪質均相同，足見前案執行成效不彰，其對刑罰之
    反應力薄弱，認予以加重不致生行為人所受之刑罰超過其所
    應負擔罪責之情形，應依刑法第47條第1項規定加重其最低
    本刑。
 四、本院之認定及對上訴之說明：　
　 ㈠原審以被告之罪證明確，予以論罪科刑，固非無見。惟按
　　 刑之量定，為求個案裁判之妥當性，法律賦予法院裁量之
     權，於科刑時則應審酌刑法第57條所列各款情狀，分別情
     節，為被告量刑輕重之標準。量刑之輕重，雖屬事實審法
     院得依職權自由裁量之事項，然仍應受比例原則及公平原
     則之限制，否則其判決即非適法。刑事審判旨在實現刑罰
     權分配的正義，故法院對有罪被告之科刑，應符合罪刑相
     當之原則，使輕重得宜，罰當其罪，以契合社會之法律感
     情。經查，被告前於93年間因酒後駕車公共危險案件（被
     告發生交通事故且受傷；抽血檢驗血液中酒精濃度達237.6
     mg/dl），經臺灣臺中地方法院以93年度沙交簡字第181號
     判處拘役45日確定，並經易科罰金執行完畢；又於97年間
     因酒後駕車公共危險案件（吐氣所含酒精濃度值為每公升0
     .87毫克），經臺灣臺中地方法院以97年度沙交簡字第303
     號判處拘役55日確定，經入監執行完畢；復於102年間因酒
     後駕車公共危險案件（被告發生交通事故且受傷；經換算
     吐氣所含酒精濃度值達每公升1.91毫克），經臺灣臺中地
     方法院以102年度交簡字第54號判處有期徒刑3月確定，並
     經入監執行完畢；繼於104年間因酒後駕車公共危險案件（
     被告發生交通事故且撞及之機車騎士及乘客受傷；吐氣所
     含酒精濃度值達每公升0.91毫克），經臺灣臺中地方法院
     以104年度審交簡字第1586號判處有期徒刑6月，併科罰金
     新臺幣4萬元確定，並經入監執行完畢；再於106年間因酒
     後駕車公共危險案件（吐氣所含酒精濃度值達每公升1.29
     毫克），經臺灣臺中地方法院以106年度交易字第1866號判
     處有期徒刑8月確定，並經入監執行完畢（構成累犯）等情
     ，有臺灣臺中地方檢察署檢察官93年度偵字第4315號聲請
     簡易判決處刑書、臺灣臺中地方院97年度沙交簡字第303號
     刑事簡易判決及所附臺灣臺中地方檢察署檢察官97年度速
     偵字第1370號聲請簡易判決處刑書、臺灣臺中地方法院102
     年度交簡字第54號刑事簡易判決及所附臺灣臺中地方檢察
     署檢察官102年度偵字第1269號起訴書、臺灣臺中地方法院
     104年度審交簡字第1586號刑事簡易判決、臺灣臺中地方法
     院106年度交易字第1866號刑事判決及所附臺灣臺中地方檢
     察署檢察官106年度偵字第27326號起訴書（見本院卷第73
     至91頁）暨被告之臺灣高等法院被告前案紀錄表可參。被
     告前已有多次酒駕公共危險前科，其中亦有肇事造成自己
     或他人受傷之情事，且測得或換算之吐氣酒精濃度亦均遠
     高於吐氣所含酒精濃度達每公升零點二五毫克以上之標準
     ，亦多次入監執行完畢，被告再犯本件公共危險案件，顯
     見其毫無悔意，而原審就其累犯既認應依刑法第47條之規
     定加重其刑，然量處低於前案所處有期徒刑8月之刑度，僅
     量處有期徒刑6月，併科罰金2萬元，其刑度難認足以蔽其
     罪。檢察官上訴指摘原審量刑容屬失輕，不足達矯治之效
     ，違反比例原則、公平原則等情，非無理由。原判決既有
     上開可議之處，即屬無可維持，自應由本院將原審判決予
     以撤銷改判。
   ㈡爰審酌被告除前揭構成累犯之公共危險案件外，曾於93、97
    、102、104年間，因酒後駕車之公共危險案件，經法院分別
    判處拘役45日、55日、有期徒刑3月、6月確定，有臺灣高等
    法院被告前案紀錄表1份在卷可稽，被告前既已多次違犯酒
    後駕車之公共危險案件，顯示被告義務違反情節確實重大，
    被告既無視酒醉駕車可能造成之公共危險結果，考量當前社
    會大眾及立法者對屢犯違背安全駕駛行為處罰應予加重之期
    待俾避免再犯，核與一般預防及特別預防之刑罰理論相當，
    本案已係被告第6次酒後駕車公共危險之犯行，素行難認良
    好，且顯見其對於酒後駕駛動力交通工具所將造成之危險及
    所應負之刑責應知之甚詳，竟仍無視政府再三宣導不得酒後
    駕車之禁令，於酒後雖有稍事休息，惟體內酒精仍未退盡之
    情形下，貿然騎乘普通重型機車上路，罔顧公眾交通安全，
    行為殊值非難；其經施以呼氣酒精濃度測試，呼氣中含酒精
    濃度值高達每公升0.99毫克之酒醉程度；兼衡被告自陳國中
    畢業之教育程度、目前從事鋼鐵結構工作、未婚，居住工地
    或與母親同住之家庭與經濟狀況；犯後坦承犯行，並未肇事
    等一切情狀，量處如主文第2項所示之刑，以資懲儆。
據上論斷，應依刑事訴訟法第371條、第369條第1項前段、第364
條、第299條第1項前段，刑法第185條之3第1項第1款、第47條第
1項，刑法施行法第1 條之1 第1項，判決如主文。
本案經檢察官郭景銘提起公訴，檢察官朱介斌提起上訴，檢察官
黃裕峯到庭執行職務。
中　　華　　民　　國　　110 　年　　8 　　月　　18　　日
            刑事第十二庭   審判長法　官　張國忠
                                 法　官  李雅俐
                                 法　官  陳  葳
上列正本證明與原本無異。
不得上訴。 
　　　　　　　　　　　　　     　書記官  蔡皓凡 

中　　華　　民　　國　　110 　年　　8 　　月　　18　　日
附錄法條：
刑法第185條之3
駕駛動力交通工具而有下列情形之一者，處2 年以下有期徒刑，
得併科20萬元以下罰金：
一、吐氣所含酒精濃度達每公升零點二五毫克或血液中酒精濃度
    達百分之零點零五以上。